臺灣高雄地方法院刑事判決　　　　　　　　　　　　　九十一年度易緝字第二四號
　　公　訴　人　臺灣高雄地方法院檢察署檢察官
　　被　　　告　乙○○
右列被告因竊盜案件，經檢察官提起公訴（九十年度偵字第一三九七八號），本院判
決如左：
    主      文
乙○○竊盜，累犯，處有期徒刑月，如易科罰金，以參佰元折算壹日。
    事      實
一、乙○○曾於民國八十四年一月間，因竊盜案件，經本院判處有期徒刑一年四月確
    定，於八十五年一月二十五日假釋期滿執行完畢，仍不知悔改，於八十八年十月
    某日上午八時許，在高雄縣林園鄉○○村○○○路之清水寺前，見引擎號碼為Ｅ
    0000000號輕型機車，懸掛ＶＶＭ－一二三號車牌（該機車原係被害人甲
    ○○所有，於八十八年五月二日上午十時許，在高雄縣林園鄉○○村○○○路四
    十五號前失竊，該車牌則原係張文所有，於八十二年九月十日上午十時許，在高
    雄縣林園鄉○○○路之清水寺前失竊後，為不詳姓名之人懸掛於該機車上）停於
    該處未上鎖，乃意圖為自己不法之所有，下手竊取機車，得手後更換機車電門鎖
    並供己騎用，並於九十年六月中旬某日，將該機車交付予徐聖愛（同案被告，所
    涉犯收受贓物犯行業經本院判處拘役二十日）使用。嗣於九十年七月二十四日，
    徐聖愛騎乘該機車行經高雄縣鳳山市○○○路上之步兵學校時，為警當場查獲。
二、案經高雄縣警察局移送台灣高雄地方法院檢察署檢察官偵查起訴。
    理      由
一、訊據被告乙○○矢口否認有何竊盜犯行，辯稱：「清水寺旁停有一台機車，徐聖
    愛說其沒有機車，我就叫他去騎騎看，結果可以發動，他就把機車騎回去，我並
    未向徐聖愛說機車是我所有，機車電門鎖亦係徐聖愛去更換，在警局承認竊取機
    車是擔心遭刑求」云云。惟查，該機車車體原為被害人甲○○所有，於八十八年
    五月二日上午十時許，在高雄縣林園鄉○○村○○○路四十五號前失竊，而該車
    牌則原係張文所有，於八十二年九月十日上午十時許，在高雄縣林園鄉○○○路
    之清水寺前失竊之事實，有高雄縣警察局車輛竊盜、車牌失竊資料個別查詢報表
    、高雄縣警察局保安隊扣押物品目錄表、高雄縣警察局贓物認領收據各二紙附卷
    可稽。被告雖以前揭情詞置辯，然被告於警訊時已坦承有竊取上開機車之犯行，
    復與同案被告徐聖愛於警、偵、審訊問時所供稱：「因我要上班沒有機車可使用
    ，乙○○說他有一台機車要我去牽，鑰匙是他給我的」等語相符，足證該機車確
    係被告乙○○竊取後，重新配鎖交付同案被告徐徐聖愛使用。被告於檢察官初訊
    時先改稱：「機車是丟在田裡的，我把它牽去修理，我將機車交給徐聖愛時，沒
    有說來源」云云，於本院審理時復改稱前詞，其先後辯解不一，顯係事後圖卸之
    詞，難予採信。本件事證明確，被告犯行洵堪認定。
二、核被告所為，係犯刑法第三百二十條第一項之普通竊盜罪。查被告於八十四年一
    月間，因竊盜案件，經本院判處有期徒刑一年四月確定，於八十五年一月二十五
    日假釋期滿執行完畢之事實，有台灣高雄地方法院檢察署刑案資料查註記錄表在
    卷可憑，茲於執行完畢後，五年以內再犯有期徒刑以上之本罪，為累犯，應依刑
    法第四十七條之規定，加重其刑。爰審酌被告素行不良，仍不知悔改，復犯本案
    ，犯後又未坦承犯行等一切情狀，依法量處如主文所示之刑，併諭知易科罰金之
    折算標準。
據上論斷，應依刑事訴訟法第二百九十九條第一項前段，刑法第第三百二十條第一項
、第四十七條、第四十一條第一項，罰金罰鍰提高標準條例第一條前段、第二條，判
決如主文。
中      華      民      國      九十一      年    二    月    二十六    日
                                  臺灣高雄地方法院刑事庭
                                      法  官    吳  宏  榮
右正本證明與原本無異。
如不服本判決，應於判決送達後十日內，向本院提出上訴狀。
                                      書記官    呂  怜  勳
中      華      民      國      九十一      年    二    月    二十六    日
附錄本案論罪科刑法條：
刑法第三百二十條第一項
意圖為自己或第三人不法之所有，而竊取他人之動產者，為竊盜罪，處五年以下有期
徒刑、拘役或五百元以下罰金。
